臺灣臺中地方法院刑事判決　　　　　　　　　　　　九十四年度訴字第一四九號
　　公　訴　人　臺灣臺中地方法院檢察署檢察官
　　被　　　告　甲○○
右列被告因毒品危害防制條例案件，經檢察官提起公訴（九十四年度毒偵字第七、五
一九號），經本院合議庭裁定由受命法官獨任進行簡式審判程序，判決如左：
    主  文
甲○○連續施用第一級毒品，累犯，處有期徒刑捌月；扣案摻有海洛因毒品（毛重零
點伍公克）之注射針筒壹支沒收銷燬之。又連續施用第二級毒品，累犯，處有期徒刑
陸月；扣案之甲基安非他命毒品貳包（合計毛重零點玖公克）均沒收銷燬之。應執行
有期徒刑壹年；扣案摻有海洛因毒品（毛重零點伍公克）之注射針筒壹支及甲基安非
他命毒品貳包（合計毛重零點玖公克）均沒收銷燬之。
    犯罪事實
一、甲○○曾於民國八十九年間，因偽造文書案件，經本院以八十九年度訴字第二九
    八一號判決判處有期徒刑四月確定，於九十年十一月二十日執行完畢。又前因施
    用毒品案件，經臺灣臺中地方法院檢察署檢察官聲請本院以八十九年度毒聲字第
    三三八七號裁定送臺灣臺中看守所附設勒戒處所觀察、勒戒後，認有繼續施用毒
    品之傾向，再經臺灣臺中地方法院檢察署檢察官聲請本院裁定令入戒治處所施以
    強制戒治，由本院以八十九年度毒聲字第六六八０號裁定令入戒治處所施以強制
    戒治一年。嗣甲○○自送臺灣臺中戒治所強制戒治，已屆滿三月，其成效經評定
    為合格，無繼續戒治之必要，由本院以九十年度毒聲字第二二一二號裁定停止戒
    治，所餘戒治期間，付保護管束，俟保護管束期間屆滿，經臺灣臺中地方法院檢
    察署檢察官於九十年十二月六日，以九十年度戒毒偵字第五六０號為不起訴處分
    確定。詎甲○○明知海洛因及甲基安非他命分別已列為毒品危害防制條例第二條
    第二項第一款、第二款所稱之第一級毒品及第二級毒品，仍不知戒絕，於強制戒
    治執行完畢釋放後五年內，復各基於施用第一級毒品及第二級毒品之概括犯意，
    自九十三年十二月間起，至九十四年一月十六日上午七時許止，在臺中市各公共
    廁所內，以將海洛因摻水稀釋後，再以注射針筒注入體內，或摻入香煙中，再點
    火使生煙霧後，以口鼻吸入之方式，期間共計施用第一級毒品海洛因五次。並自
    九十三年六月上旬某日起，至九十四年一月十五日晚上某時許，亦在上開公共廁
    所內，以將甲基安非他命置於玻璃球吸食器內，以火燒烤產生燻煙，再吸食該燻
    煙之方式，約每隔一日施用第二級毒品甲基安非他命一次，連續施用多次。嗣先
    於九十三年十二月十五日晚上九時四十分許，在臺中市○○路與漢口路口為警查
    獲，並扣得其所有之毒品甲基安非他命二包（合計毛重０．九公克）；又於九十
    四年一月十七日上午十一時四十分許，在臺中市○區○○路五十號三樓之二一為
    警查獲，並扣得其所有已摻有毒品海洛因（毛重０．五公克）之注射針筒一支。
    甲○○二次為警查獲後，經警採其尿液送驗結果，均呈安非他命、甲基安非他命
    及嗎啡陽性反應。
二、案經臺中市警察局第二分局報告臺灣臺中地方法院檢察署檢察官偵查起訴。
    理  由
一、右揭犯罪事實，業據被告甲○○於本院審理時供承不諱，而被告二次為警查獲後
    ，經警採尿送驗結果，均呈安非他命、甲基安非他命及嗎啡陽性反應，有詮昕科
    技股份有限公司出具之濫用藥物尿液檢驗報告及中山醫學大學附設醫院藥物濫用
    檢測中心出具之檢驗報告各一紙附卷可稽，且有上開犯罪事實欄所載被告所有供
    施用之毒品甲基安非他命二包及摻有毒品海洛因之注射針筒一支扣案可稽，足見
    被告自白與事實相符，堪予採信。又被告前因施用毒品案件，經臺灣臺中地方法
    院檢察署檢察官聲請本院以八十九年度毒聲字第三三八七號裁定送臺灣臺中看守
    所附設勒戒處所觀察、勒戒後，認有繼續施用毒品之傾向，再經臺灣臺中地方法
    院檢察署檢察官聲請本院裁定令入戒治處所施以強制戒治，由本院以八十九年度
    毒聲字第六六八０號裁定令入戒治處所施以強制戒治一年。嗣甲○○自送臺灣臺
    中戒治所強制戒治，已屆滿三月，其成效經評定為合格，無繼續戒治之必要，由
    本院以九十年度毒聲字第二二一二號裁定停止戒治，所餘戒治期間，付保護管束
    ，俟保護管束期間屆滿，經臺灣臺中地方法院檢察署檢察官於九十年十二月六日
    ，以九十年度戒毒偵字第五六０號為不起訴處分確定等情，有被告之臺灣高等法
    院被告全國前案紀錄表、臺灣臺中地方法院檢察署刑案資料查註紀錄表等附卷可
    佐。是本件被告於強制戒治執行完畢釋放後五年內再犯本件施用毒品罪，事證已
    臻明確，被告連續施用第一級毒品、第二級毒品犯行均堪認定，應依法論科。
二、核被告所為，係犯毒品危害防制條例第十條第一項之施用第一級毒品罪及同條第
    二項之施用第二級毒品罪。又被告因施用海洛因、甲基安非他命毒品前之持有海
    洛因、甲基安非他命之低度行為，應為其施用之高度行為所吸收，均不另論罪。
    被告先後多次分別施用第一級毒品、第二級毒品之行為，均各時間緊接，犯罪構
    成要件相同，顯係基於概括之犯意反覆為之，均為連續犯，應依刑法第五十六條
    之規定論以一罪，並各依法加重其刑。又起訴檢察官雖僅就被告自九十三年十二
    月間起至九十四年一月十三日止施用第一級毒品海洛因犯行提起公訴，然經蒞庭
    公訴檢察官依被告之自白，就此部分犯罪事實擴張起訴範圍自九十三年十二月間
    起至九十四年一月十六日止，附此敘明。再被告所犯施用第一級毒品罪與施用第
    二級毒品罪，犯意各別，犯罪構成要件互殊，應予分論併罰。又被告曾於八十九
    年間，因偽造文書案件，經本院以八十九年度訴字第二九八一號判決判處有期徒
    刑四月確定，於九十年十一月二十日執行完畢等情，有其前科紀錄在卷可參，其
    於五年以內再犯本件有期徒刑以上之二罪，均為累犯，應依刑法第四十七條規定
    各遞加重其刑。再毒品危害防制條例已於九十二年七月九日修正公佈，並於九十
    三年一月九日施行，被告犯罪時間均在該條例修正施行之後，自應適用修正後之
    毒品危害防制條例規定處理，併此敘明。爰審酌被告經觀察勒戒、強制戒治之處
    遇措施後，猶未能深切體認毒品危害己身之鉅，及早謀求脫離毒害之道，反而於
    出所後伺機再犯，未見有何收斂、警惕之意，足徵被告依賴毒品至深，自有使其
    接受相當時期監禁以敦化性情之必要，惟念及被告於法院審理時尚能坦承犯行，
    且施用毒品固戕害個人健康至深，然就他人權益之侵害仍屬有限，及其犯罪目的
    、手段、智識程度等一切情狀，分別量處如主文所示之刑，並定其應執行刑，以
    示懲儆。扣案之摻有毒品海洛因（毛重０．五公克）之注射針筒一支（已無法完
    全析離，應全部視為查獲之毒品）及毒品甲基安非他命二包（合計毛重０．九公
    克）分別為第一級毒品及第二級毒品，不論屬於犯人與否，均應依毒品危害防制
    條例第十八條第一項前段規定沒收銷燬之。
據上論斷，應依刑事訴訟法第二百七十三條之一第一項、第二百九十九條第一項前段
，毒品危害防制條例第十條第一項、第二項、第十八條第一項前段、第二十三條第二
項，刑法第十一條、第五十六條、第四十七條、第五十一條第五款，判決如主文。
中      華      民      國    九十四    年      四      月    二十七    日
                                臺灣臺中地方法院刑事第十三庭
                                    法  官  許  月  馨
右正本證明與原本無異。
如不服本判決，應於送達後十日內向本院提出上訴狀（須附繕本），上訴於臺灣高等
法院臺中分院。
                                    書記官
中      華      民      國    九十四    年      四      月    二十八    日
附錄所犯法條：
毒品危害防制條例
第十條第一項：施用第一級毒品者，處六月以上五年以下有期徒刑。
第十條第二項：施用第二級毒品者，處三年以下有期徒刑。
